臺灣彰化地方法院刑事判決
111年度易字第977號
公  訴  人  臺灣彰化地方檢察署檢察官
被      告  張耀仁


指定辯護人  葉憲森律師
上列被告因竊盜案件，經檢察官提起公訴(111年度偵字第10328
號)後，聲請改依協商程序而為判決，本院判決如下：
    主  文
張耀仁犯竊盜罪，共參罪，各處拘役伍拾日、參拾日、拾日，如
易科罰金，均以新臺幣壹仟元折算壹日。應執行拘役陸拾日，如
易科罰金，以新臺幣壹仟元折算壹日。緩刑貳年。
    事實及理由
一、本案犯罪事實及證據，除犯罪事實欄一第7至8行所載「及香
    油錢6,000元」應予刪除；證據部分增列「被告張耀仁於本
    院審理時之自白、本院勘驗筆錄」外，其餘均引用如附件檢
    察官起訴書之記載。
二、本案經檢察官與被告於審判外達成協商之合意，且被告已認
    罪，其合意如主文所示。經查，上開協商合意並無刑事訴訟
    法第455條之4第1項所列情形，檢察官聲請改依協商程序而
    為判決，本院爰不經言詞辯論，於協商合意範圍內為協商判
    決。
三、應適用之法條：刑事訴訟法第455條之2第1項、第455條之4
    第2項、第455條之8、第454條第2項。
四、附記事項：扣案之新臺幣3,974元，因被告已與告訴人林素
    如達成和解，業經檢察官與被告為不聲請沒收之協商合意，
    爰不予宣告沒收。　　
五、協商判決除有刑事訴訟法第455條之4第1項第1款於本訊問程
    序終結前，被告撤銷協商合意或檢察官撤回協商聲請者；第
    2款被告協商之意思非出於自由意志者；第4款被告所犯之罪
    非第455之2第1項所定得以聲請協商判決者；第6款被告有其
    他較重之裁判上一罪之犯罪事實者；第7款法院認應諭知免
    刑或免訴、不受理情形之一，及違反同條第2項「法院應於
    協商合意範圍內為判決；法院為協商判決所科之刑，以宣告
    緩刑或2年以下有期徒刑、拘役或罰金為限」之規定者外，
    不得上訴。
六、本案如有前述可得上訴情形，而不服本判決時，得自收受判
    決送達之日起20日內，向本院提出上訴書狀(須附繕本)，上
    訴於第二審法院。
本案經檢察官吳宗穎提起公訴，檢察官劉欣雅到庭執行職務。
中　　華　　民　　國　　111 　年　　12　　月　　15　　日
                  刑事第一庭    法  官  胡佩芬
以上正本證明與原本無異。
如不服本判決，且符合前述得上訴之特別規定者，應於收受判決
後20日內向本院提出上訴書狀，並應敘述具體理由。其未敘述上
訴理由者，應於上訴期間屆滿後20日內向本院補提理由書(均須
按他造當事人之人數附繕本)「切勿逕送上級法院」。
告訴人或被害人對於判決如有不服具備理由請求檢察官上訴者，
其上訴期間之計算係以檢察官收受判決正本之日期為準。
中　　華　　民　　國　　111 　年　　12　　月　　15　　日
                                書記官  蔡忻彤
附錄本案論罪科刑法條：　　
中華民國刑法第320條
意圖為自己或第三人不法之所有，而竊取他人之動產者，為竊盜
罪，處5年以下有期徒刑、拘役或50萬元以下罰金。
意圖為自己或第三人不法之利益，而竊佔他人之不動產者，依前
項之規定處斷。
前二項之未遂犯罰之。
附件：
臺灣彰化地方檢察署檢察官起訴書
                                    111年度偵字第10328號
　　被　　　告　張耀仁　男　00歲（民國00年00月00日生）
　　　　　　　　　　　　住彰化縣○○鄉○○村○○巷000號
　　　　　　　　　　　　國民身分證統一編號：Z000000000號
    選任辯護人  葉憲森律師(財團法人法律扶助基金會指定)
上列被告因竊盜案件，已經偵查終結，認應提起公訴，茲將犯罪
事實及證據並所犯法條分敘如下：
　　　　　　犯罪事實
一、張耀仁意圖為自己不法之所有，基於竊盗之犯意：(一) 於
    民國111年6月27日13時56分許，駕駛車牌號碼00-0000號自
    用小貨車，前往彰化縣○○鄉○○路0號即田尾慈惠堂後，徒手
    竊取置放在聚寶盆內，由林素如所管領之香油錢共新臺幣 (
    下同) 1萬元，得手後隨即離去。 (二) 於同年月28日13時1
    0分許，駕駛上開自用小貨車前往上開地點後，徒手竊取由
    林素如所管領之金雞神尊(價值3,600元)及香油錢6,000元，
    得手後隨即離去。(三) 於同年月29日12時15分許，駕駛上
    開自用小貨車前往上開地點後，徒手竊取置放在聚寶盆內，
    由林素如所管領之香油錢200元，得手後隨即離去。嗣經林
    素如發現遭竊後報警處理，始循線查知上情。
二、案經林素如訴由彰化縣警察局北斗分局報告偵辦。
　　　　　　證據並所犯法條
一、訊據被告張耀仁固坦承於上開時地竊取告訴人林素如所管領
    之物品等情，惟辯稱：第一次伊僅竊取500元，第二次金雞
    神尊是伊請走的，第三次伊僅竊取9元等語。惟查，上開犯
    罪事實，業據告訴人指訴明確，並有扣押物品目錄表、贓物
    認領保管單、監視器畫面翻拍照片、刑案現場照片及車輛詳
    細資料報表在卷可稽，是被告之犯嫌應堪認定。
二、核被告所為，係犯刑法第320條第1項之竊盜罪嫌。被告上開
    3次竊盜犯行，犯意有別，行為互殊，請予分論併罰。
三、依刑事訴訟法第251條第1項提起公訴。
　此　致
臺灣彰化地方法院
中　　華　　民　　國　 111　　年　　8 　　月　　11　　日
　　　　　　　　　　　　　　　檢　察　官  吳宗穎